臺灣臺北地方法院民事裁定
111年度北簡字第14307號
原      告  楊雍穆  
訴訟代理人  曹尚仁律師
上列原告與被告王義藍間請求遷讓房屋等事件，本院裁定如下：
    主  文
原告應於本裁定送達後五日內，補繳第一審裁判費新臺幣陸萬零
伍佰元，如逾期未補繳，即駁回原告之訴。
    理  由
一、按因財產權而起訴，應繳納裁判費，此為法定必備之程式，
    民事訴訟法第77條之13定有明文。次按訴訟標的之價額，由
    法院核定。核定訴訟標的之價額，以起訴時之交易價額為準
    ；無交易價額者，以原告就訴訟標的所有之利益為準。以一
    訴附帶請求其孳息、損害賠償、違約金或費用者，不併算其
    價額，民事訴訟法第77條之1第1、2項、第77條之2第2項分
    別定有明文。又按原告之訴，有民事訴訟法第249條第1項所
    列各款情形之一，依其情形可以補正，審判長應定期間命其
    補正，逾期未補正，應以裁定駁回之；前開規定於簡易訴訟
    程序準用之，同法第249條第1項但書、第436條第2項亦有明
    文。
二、查原告起訴請求被告遷讓房屋等事件，聲明為請求判令被告
    將坐落臺北市○○區○○○路00巷00號1樓房屋（下稱系爭房屋）
    遷讓返還原告；被告應自民國111年8月28日起至返還系爭房
    屋之日止，按月給付原告新臺幣（下同）23,000元，及自各
    期給付日起至清償日止，按年息5%計算之利息；被告應給付
    原告92,000元，並自起訴狀繕本送達翌日起至清償日止，按
    年息5%計算之利息等語，依原告於事實及理由中載明請求之
    依據，可知原告應係以一訴請求被告遷讓房屋及給付租金，
    併附帶請求相當於租金之不當得利，有起訴狀附卷可按。是
    其訴訟標的價額即應為原告主張被告應返還系爭房屋於起訴
    時之交易價額及租賃契約未終止前所積欠之租金為準。
三、次查，原告具狀表明系爭房屋起訴時之交易價額為6,200,04
    0元，有原告陳報狀在卷可稽，加計租賃契約未終止前所積
    欠之租金92,000元後，本件訴訟標的價額應為6,292,040元
    ，應徵第一審裁判費63,370元，扣除原告已繳裁判費2,870
    元，尚應補繳裁判費60,500元。茲限原告於收受本裁定送達
    後10日內向本院補繳第一審裁判費60,500元，如逾期未補（
    繳），即駁回原告之訴。
四、依民事訴訟法第249條第1項但書，裁定如主文。
中　　華　　民　　國　　111 　年　　11　　月　　8 　　日
  　　　　　　　　臺灣臺北地方法院臺北簡易庭　　　　　　
                              法  官　李宜娟
以上為正本係照原本作成。
如不服本裁定關於核定訴訟標的價額部分，應於裁定送達後10日
內向本院提出抗告狀，並繳納抗告費新臺幣1,000 元；其餘關於
命補繳裁判費部分，不得抗告。
中　　華　　民　　國　　111 　年　　11　　月　　8 　　日
　　　　　　　　　　　　　  　書記官  官逸嫻